# 顺流交易的未实现利润在合并报表是否确认递延所得税

提问人：蒲公英 whying 时间：2022-01-24 15:25:08
A公司将一项资产出售给持股49%的联营公司B，并准备长期持有B公司股权，A公司单体报表确认资产处置收益 100 万，合并报表将长期股权投资和资产处置收益同时调减 49 万，之后随着B公司的折旧年限逐期将 49 万元的未实现损益进行确认，请问在A公司合并报表上是否需要将 49 万元的未实现损益确认递延所得税资产吗？谢谢！

回答人：chenyiwei
因为本案例属于顺流交易，故无需确认递延所得税资产。参考：《中审众环研究 2020 》之“问题3-1-7（权益法核算下与联营企业间顺流交易、逆流交易的抵销处理及相关递延所得税考虑）问题3-1-7（权益法核算下与联营企业间顺流交易、逆流交易的抵销处理及相关递延所得税考虑）”。

提问人：蒲公英 whying 时间：2022-02-07 14:20:54
老师，我想确认一下，可能我的上述问题没太表达清楚，假定出售资产在B公司的账面价值为 400 万元，售价为 500 万元，A公司单体报表确认税前资产处置损益为 100 万元，资产处置的税后净利为 75 万元。在合并报表将长期股权投资和税前资产处置收益同时调减 49 万【（销售价格 500 万元—资产账面价值）*49%】后，需要在合并层面确认因抵消 49 万元的未实现损益确认递延所得税资产吗？如不确认，该资产处置在合并报表层次确认的利润仅为75-49=26万元，与准则规定的确认归属与其他股东部分的损益不符。请陈版主指教，谢谢。

回答人：chenyiwei
合并层面不用确认递延所得税资产。

提问人：蒲公英 whying 时间：2022-02-09 17:04:46
陈版，该事项在合并层面抵消的长期股权投资的价值将随着该资产在联营公司的摊销在合并报表层面逐期通过投资收益进行额外的转回，该暂时性差异将得到足额弥补。所得税准则采用资产负债表法债务法核算所得税，递延税款的确认，尽最大可能解决财务核算的配比原则，即同一会计期间的会计利润与所得税费用应相互配比。如果不确认未实现内部损益的递延所得税，明显违背这一基本原则。所以是不是可以确认递延所得税资产呢？

回答人：chenyiwei
不确认。参考：《中审众环研究 2020 》之“问题3-1-7（权益法核算下与联营企业间顺流交易、逆流交易的抵销处理及相关递延所得税考虑）”。